---
title: "R Notebook"
output: html_notebook
---

Te tenemos buenas y malas noticias!

Haz sido contratado por la Organización Mundial de la Salud (OMS)! muchas felicidades!

Sin embargo actualmente existe un nuevo virus llamado CORONAVIRUS, una de tus
primeras tareas es la de crear un mapa que muestre los lugares donde 
se han presentado infectados dentro de México.



```{r}
# Cargamos librerias
library(sf)
library(tidyverse)
library(tmap)
library(mapview)

```

# Casos
```{r}

casos <- tibble::tribble(
  ~CVE_ENT, ~CASOS,
      "01",      0,
      "02",      0,
      "03",      0,
      "04",      0,
      "05",      0,
      "06",      0,
      "07",      0,
      "08",      0,
      "09",      2,
      "10",      0,
      "11",      0,
      "12",      0,
      "13",      0,
      "14",      0,
      "15",      0,
      "16",      0,
      "17",      0,
      "18",      0,
      "19",      0,
      "20",      0,
      "21",      0,
      "22",      0,
      "23",      0,
      "24",      0,
      "25",      1,
      "26",      0,
      "27",      0,
      "28",      0,
      "29",      0,
      "30",      0,
      "31",      0,
      "32",      0
  )

```

# Cargamos el shape

```{r}
shp <- read_sf("shape/areas_geoestadisticas_estatales.shp", stringsAsFactors = F)

```

```{r}
shp %>% plot()
```


# Join datos y shapes
```{r}
join_shape_data <- left_join(shp, casos)
```

```{r}
join_shape_data %>% plot()
```

# Tu turno 1

Filtra los estados que tienen al menos un caso de coronavirus

```{r}

```

# Tu turno 2

grafica los estados filtrados y pintalos del color de tu agrado

```{r}

```


# Tu turno 3

Crea un mapa interactivo

```{r}

```
